臺灣板橋地方法院民事判決　　　　　　 100年度訴字第1643號
原　　　告　葉宗文
被　　　告　林瑞璋
上列當事人間請求侵權行為損害賠償事件，經本院刑事庭移送前
來（100 年度簡附民字第185 號），業於民國100 年8 月29日言
詞辯論終結，判決如下：
    主    文
被告應給付原告新臺幣壹拾伍萬元，及自民國一百年五月二十一
日起至清償日止，按週年利率百分之五計算之利息。
原告其餘之訴駁回。
訴訟費用由被告負擔十五分之一，餘由原告負擔。
本判決第一項得假執行。但被告於執行程序前以新臺幣壹拾伍萬
元為原告供擔保者，得免為假執行。
    事實及理由
一、原告起訴主張：
  (一)被告於民國100 年2 月3 日晚上10時許，在新北市板橋區板
    橋捷運站3 號出口旁，與原告發生口角，竟基於傷害之犯意
    ，出拳毆打原告之臉部，又腳踢原告之身體，致原告受有臉
    、頭皮及頸之挫傷、腦震盪伴有暫時性意識喪失、左上眼瞼
    裂傷約2.8X0. 3X0.5公分以及0.4X0.3X0.5 公分，伴有併發
    症、腦內出血、高滲壓及/ 或高血鈉症、急性胃炎併出血等
    之傷害。
  (二)原告因被告上開不法侵害行為，而身體受有前揭傷害之結果
    ，致原告受有醫療費用、營養補品之支出及精神慰撫金之損
    失，為節省訴訟資源，僅請求慰撫金新臺幣（下同）200 萬
    元。是以，爰依侵權行為之法律關係提起本件訴訟，並聲明
    為：被告應給付原告200 萬元，及自起訴狀繕本送達被告翌
    日即100 年5 月21日起至清償日止，按年息5 ％計算之法定
    遲延利息。
二、被告則以：對於原告前揭主張遭被告不法侵害行為，及其身
    體所受之損害，並不爭執。然被告已有和解之誠意，且願意
    向原告道歉，然原告慰撫金之請求，顯屬過高等語置辯，並
    聲明駁回原告之訴；如受不利益之判決，願供擔保請准宣告
    免為假執行。
三、本件依民事訴訟法第270 條之1 第1 項第3 款、第271 條之
    1 規定，整理並協議簡化爭點及不爭執事項後，兩造同意就
    本院於100 年5 月23日辯論程序中，兩造協議簡化之爭點為
    主張及辯論，依同法第270 條之1 第3 項之規定，本院僅須
    就兩造協議簡化之爭點為審究（見本院卷第43-44 頁）。而
    兩造所不爭執之事項如下：
  (一)原告於前揭時、地遭被告傷害，致原告受有臉、頭皮及頸之
    挫傷、腦震盪伴有暫時性意識喪失、左上眼瞼裂傷約2.8X0.
    3X0.5 公分以及0.4X0.3X0.5 公分，伴有併發症、腦內出血
    、高滲壓及/ 或高血鈉症、急性胃炎併出血等，業經本院10
    0年度簡字第3001號判決被告傷害罪確定。
  (二)原告大學畢業，服務於無敵科技股份有限公司，每月月薪約
    55,000元。被告則高中畢業，目前無業，僅從事中古車仲介
    買賣。
  (三)兩造之財產總歸戶資料。
四、本件之爭點，厥為原告得請求慰撫金之金額為何？茲分述如
    下：
  (一)按故意或過失，不法侵害他人之權利者，負損害賠償責任；
    受僱人因執行職務，不法侵害他人之權利者，由僱用人與行
    為人連帶負損害賠償責任，民法第184 條第1 項前段、第18
    8 條第1 項前段分別定有明文。又不法侵害他人之身體或健
    康者，對於被害人因此喪失或減少勞動能力或增加生活上之
    需要時，應負損害賠償責任；不法侵害他人之身體、健康、
    名譽、自由、信用、隱私、貞操，或不法侵害其他人格法益
    而情節重大者，被害人雖非財產上之損害，亦得請求賠償相
    當之金額，民法第193 條第1 項、第195 條第1 項前段亦分
    別有明文可參。
  (二)經查，原告身體受有臉、頭皮及頸之挫傷、腦震盪伴有暫時
    性意識喪失、左上眼瞼裂傷約2.8X0.3X0.5 公分以及0.4X0.
    3X0.5 公分，伴有併發症、腦內出血、高滲壓及/ 或高血鈉
    症、急性胃炎併出血等，業據原告提出與所述相符之診斷證
    明書（見本院附民卷第3-5 頁），業經認定屬實，已如前述
    ，參酌上開說明，堪認原告之精神確實受有相當大之痛苦無
    訛。
  (三)再者，原告大學畢業，服務於無敵科技股份有限公司，每月
    月薪約55,000元，名下無任何不動產。被告則高中畢業，目
    前無業，僅從事中古車仲介買賣，業據兩造分別陳明在卷，
    並有本院依職權調取兩造之稅務電子閘門財產所得調件明細
    表等附卷可佐（見本院卷第33-36 頁）。是本院審酌上揭兩
    造之身分、地位及考量被告侵害程度、事發經過與緣由、原
    告受傷情形等一切情狀後，認原告所得請求之精神慰撫金以
    15萬元為公允，逾此部分之請求，應不足採。
五、綜上所述，原告依侵權行為之法律關係，訴請被告給付原告
    15萬元之損害賠償金，及自100 年5 月21日起至清償日止，
    按年息5 ％計算之法定遲延利息，為有理由，逾此部分之請
    求，則無理由，應予駁回。
六、末按所命給付之金額或價額未逾50萬元之判決，法院應依職
    權宣告假執行，民事訴訟法第389 條第1 項第5 款定有明文
    ，本件原告勝訴部分僅15萬元，依上開規定，本院就此部分
    自應依職權宣告假執行，惟被告陳明願供擔保請准免為假執
    行之宣告，亦無不合，爰酌定相當擔保金額准許之，並諭知
    如主文第4項所示。
七、訴訟費用負擔之依據：民事訴訟法第79條。
中    華    民    國   100    年    8     月    31    日
                  民事第二庭    法  官  吳振富
以上正本係照原本作成
如對本判決上訴，須於判決送達後20日內向本院提出上訴狀。如
委任律師提起上訴者，應一併繳納上訴審裁判費。
中    華    民    國   100    年    8     月    31    日
                                書記官  吳語杰